臺灣高等法院臺南分院民事判決　92年度上易字第151號
上　訴　人　卯　○
　　　　　　午○○
上二人共同
訴訟代理人　林春發　律師
複 代 理人　陳文彬　律師
上　訴　人　亥○○
　　　　　　地○○　（陳明欽之承受訴訟人）
　　　　　　戌○○ （陳明欽之承受訴訟人）
　　　　　　未○○　（陳明欽之承受訴訟人）
　　　　　　天○○
上　一　人
訴訟代理人　宇○○
　　　　　　乙○○
　　　　　　甲　○
上　訴　人　壬　○
　　　　　　癸○○
　　　　　　丑○○
　　　　　　子○○
　　　　　　酉○○
　　　　　　丙○○
　　　　　　辰○○
　　　　　　巳○○
　　　　　　申○○
　　　　　　己○○
　　　　　　戊○○
　　　　　　庚○○
　　　　　　丁○○
　　　　　　辛○○
被 上 訴人　寅　○
訴訟代理人　吳炳輝　律師
上列當事人間請求分割共有物事件，上訴人對於民國92年3月26
日臺灣雲林地方法院第一審判決（91年度訴字第318號）提起上
訴，本院於94年5月31日言詞辯論終結，判決如下：
    主  文
原判決廢棄。
兩造共有坐落雲林縣北港鎮○○段726地號、地目建、面積7122
平方公尺土地之分割方法如雲林縣北港地政事務所93年10月6日
複丈成果圖即戊方案所示，即：
  編號甲1面積297.42平方公尺土地，分歸上訴人亥○○單獨
    取得。
  編號甲2面積99.48平方公尺土地，分歸上訴人地○○單獨取
    得。
  編號甲3面積100.12平方公尺土地，分歸上訴人戌○○單獨
    取得。
  編號甲4面積100.73平方公尺土地，分歸上訴人未○○單獨
    取得。
  編號乙面積636.67平方公尺土地，分歸上訴人卯○單獨取得
    。
  編號丙面積805.52平方公尺土地，分歸上訴人午○○單獨取
    得。
  編號丁面積710.53平方公尺土地，分歸上訴人天○○單獨取
    得。
  編號丁1面積292.15平方公尺土地，分歸上訴人壬○單獨取
    得。
  編號丁2面積385.64平方公尺土地，分歸上訴人癸○○、丑
    ○○、子○○三人共同取得，並按原應有部分比例保持共有
    。
  編號己面積815.36平方公尺土地，分歸被上訴人寅○單獨取
    得。
  編號己1面積520.72平方公尺土地，分歸上訴人酉○○、丙
    ○○二人共同取得，並按原應有部分比例保持共有。
  編號辛面積546.12平方公尺土地，分歸上訴人辰○○、巳○
    ○、申○○三人共同取得，並按原應有部分比例保持共有。
  編號庚1面積74.75平方公尺土地，分歸上訴人己○○單獨取
    得。
  編號庚2面積151.96平方公尺分土地，分歸上訴人戊○○單
    獨取得。
  編號庚3面積38.61平方公尺土地，分歸上訴人庚○○單獨取
    得。
  編號壬1面積128.71平方公尺土地，分歸上訴人丁○○單獨
    取得。
  編號壬2面積148.12平方公尺土地，分歸上訴人辛○○單獨
    取得。
  編號壬3面積70.96平方公尺土地、編號癸面積581.22平方公
    尺土地、編號癸1面積617.21平方公尺土地，均為私設道路
    ，由兩造按原應有部分之比例保持共有。
上訴人亥○○應提出新台幣（下同）萬柒仟伍佰肆拾伍元、上
訴人卯○應提出捌萬陸仟佰玖拾元、上訴人午○○應提出陸拾
萬仟貳佰肆拾肆元、上訴人天○○應提出伍拾貳萬零肆佰貳拾
陸元、被上訴人寅○應提出壹佰肆拾柒萬壹仟玖佰陸拾貳元、上
訴人戊○○應提出萬柒仟肆佰貳拾肆元、上訴人丁○○應提出
壹拾肆萬伍仟柒佰捌拾玖元、上訴人辛○○應提出壹拾玖萬仟
陸佰元，各按如附件戊方案分配表所示分別補償上訴人地○○、
戌○○、未○○、壬○、癸○○、丑○○、子○○、酉○○、丙
○○、辰○○、巳○○、申○○、己○○、庚○○等人。
第一、二審訴訟費用由兩造按原應有部分比例負擔。
    事實及理由
壹、上訴人部分：
甲、卯○、午○○部分：
一、聲明：求為判決：(一)原判決廢棄。(二)請求依附圖己方案為分
    割。(三)第一、二審訴訟費用均由被上訴人負擔。
二、陳述：除與原判決記載相同者予以引用外，另補稱略以：
（一）本件系爭土地上之建物均係坐北朝南走向。原審判決雖在
      系爭土地中央偏北留設有一條東西向六米寬道路，然該道
      路對於分得系爭土地南側之共有人完全無法使用。且原審
      在系爭土地南側並未留設任何道路，造成分得系爭土地南
      側之共有人進出困難。故為便利分得系爭土地南側之共有
      人進出及公平起見，應該在系爭土地南側，亦留設一條6
      米寬之東西向道路，以利進出，並符公平原則。
（二）再者，依原判決所附現況圖（即雲林縣北港地政事務所91
      年4月3日複丈成果圖）所示，代號３面積275.12平方公尺
      鐵皮屋係上訴人午○○所有，供作經營宰殺處理雞、鴨之
      場所，原審判決所採乙分割方案，遽將該部分土地列入代
      號己－１，分配予被上訴人寅○及上訴人酉○○、丙○○
      ，對上訴人午○○顯然損害太大。
（三）依現況圖所示，代號６面積183.04平方公尺一層磚瓦頂平
      房係上訴人卯○所有，原審判決所採乙分割方案，遽將該
      部分土地列入代號己，分配予被上訴人寅○及上訴人酉○
      ○、丙○○，對上訴人卯○顯然損害太大。
（四）依現況圖所示，代號７面積422.09平方公尺二層磚造樓房
      、一層磚造錏板頂平房二間係屬視同上訴人亥○○、陳明
      欽所共有，原審判決所採乙分割方案，遽將現況圖代號７
      房屋左側大部分列入代號己，而分配予被上訴人寅○及視
      同上訴人酉○○、丙○○，造成亥○○、陳明欽需拆除甚
      多之房屋，對上訴人亥○○、陳明欽顯然損害太大。
乙、壬○部分：
一、聲明：求為判決：原判決廢棄，請依戊方案分割。
二、陳述：除與原判決記載相同者予以引用外，另補稱略以：請
    求系爭土地按現在使用及佔用位置狀況為分割、並同意上訴
    人卯○於鈞院提出之分割方案。
丙、辛○○部分：
一、聲明：求為判決：原判決廢棄，請為妥適之分割。
二、陳述：除與原判決記載相同者予以引用外，另補稱略以：對
    原判決分割位置並無意見，惟其房屋最邊緣部分現有部分供
    作道路通行使用，希望能將該部分劃出，以免對我不公平。
    原審判決命位於我房屋旁之空地及水溝地應由我購買，可是
    我沒有錢，價格也過高。
丁、上訴人亥○○、天○○、酉○○、丙○○、辰○○、戊○○
    、丁○○等人未於言詞辯論期日到場，據其以前到場之陳述
    ：
（一）亥○○部分：同意上訴人卯○於鈞院提出之分割方案，惟
      請求盡量保留其建物完整，與陳明欽（已由地○○、戌○
      ○、未○○承受訴訟）原共同分一筆土地，請求細分成各
      單獨所有。
（二）天○○部分：同意上訴人卯○、午○○提出之分割方案。
      上訴人壬○原來所有之土地，部分賣給我造，南邊道路若
      要開設希望兩端寬度要一樣，亦不能拆到我造房屋。
（三）丙○○、酉○○部分：認同原審之判決。
（四）辰○○部分：同意原審方案，亦同意上訴人卯○於本院提
      出之方案。
（五）戊○○部分：原審就其兄弟間共有部分共分一筆命保持共
      有，於本院請求分割為各自單獨所有。
（六）丁○○部分：同意上訴人卯○於鈞院提出之分割方案。
戊、其餘上訴人地○○、戌○○、未○○、癸○○、丑○○、子
    ○○、巳○○、申○○、己○○、庚○○等人未於言詞辯論
    期日到場，亦未提出書狀為陳述。
貳、被上訴人部分：
一、聲明：求為判決：(一)上訴駁回。(二)第一、二審訴訟費用均由
    上訴人負擔。
二、陳述：除與原判決記載相同者予以引用外，另補稱略以：
（一）不同意上訴人卯○所提之分割方案，希望按原判決分割方
      案即乙案為分割，原審判決結果，我造可蓋三棟房屋，惟
      如依上訴人卯○主張之分割方案戊案，編號己部分可能不
      能蓋房屋，僅編號己1 部分可蓋房屋，且分得土地較原審
      判決可分得之土地面積較少。
（二）如鈞院認原判決分割方案即乙案並非妥適，則被上訴人請
      求按戊案之修正案之己分割方案為分割，僅修正編號「72
      6-A019」及「726」位置由原單獨所有，改分歸被上訴人
      寅○及上訴人酉○○、丙○○共同取得按原應有部分比例
      保持共有，以減輕相互提出巨額補償或接受補償應繳納之
      稅捐。
、本院判斷：
一、程序部分：
（一）查本件於原審判決後，其中之原審被告陳明欽已於92年5
      月31日死亡，由地○○、戌○○、未○○繼承其於本件系
      爭土地之應有部分，已辦理分割繼承登記完竣，並於92年
      12月12日具狀聲明承受訴訟，有其提出戶籍謄本、土地登
      記謄本佐證（見本院卷(一)208-218頁），合於民事訴訟法
      第175條之規定，爰准許之。
（二）按分割共有物訴訟，其訴訟標的於共有人全體必須合一確
      定，而上訴就形式上觀之，係有利益於共同訴訟人之行為
      ，故本件就原審被告部分雖僅由上訴人卯○、午○○提起
      上訴，依民事訴訟法第56條第1項第1款規定，其上訴效力
      及於一審同造之其他共有人亥○○、地○○、戌○○、未
      ○○、天○○、壬○、癸○○、丑○○、子○○、酉○○
      、丙○○、辰○○、巳○○、申○○、己○○、戊○○、
      庚○○、丁○○、辛○○等人，爰併列為上訴人予以裁判
      。
（三）又上訴人亥○○、地○○、戌○○、未○○、天○○、癸
      ○○、丑○○、子○○、酉○○、丙○○、辰○○、巳○
      ○、申○○、己○○、戊○○、庚○○、丁○○等人均未
      於言詞辯論期日到場，核無民事訴訟法第386條各款所列
      情形，准依被上訴人聲請，由其一造辯論而為判決，合先
      敘明。
二、又按各共有人得隨時請求分割共有物，但因物之使用目的不
    能分割或契約訂有不分割之期限者，不在此限。又共有物之
    分割，依共有人協議之方法行之，分割方法不能協議決定者
    ，法院得因任何共有人之聲請，命為左列之分配：一、以原
    物分配於各共有人。二、變賣共有物，以價金分配於各共有
    人，民法第823條第1項、第824條第1項、第2項分別定有明
    文。
    查被上訴人主張系爭土地為兩造共有，應有部分各如土地登
    記謄本權利範圍欄所載，共有人間並無不分割之特約，亦無
    因物之使用目的不能分割之情形，惟兩造無法達成協議分割
    等情，業據被上訴人提出土地登記簿謄本為證，復為上訴人
    所不爭執，堪信屬實。次查系爭土地既無不得分割之情形，
    共有人間亦無不分割之特約，又無法達成協議分割，則被上
    訴人依上開規定請求裁判分割，為有理由，應予准許。
三、又按裁判上定共有物之分割分法，法院有審酌共有物各種情
    形，顧及共有人全體利益而自由裁量之權，不受任何當事人
    主張之拘束，最高法院著有29年上字第1972號、49年臺上字
    第2569號判例可資參照。查系爭土地之形狀略成一近似長方
    形狀，東西長90餘公尺至100餘公尺、南北寬60餘公尺至70
    餘公尺、面積7,122平方公尺，目前於該地中間稍偏北處有
    一條數公尺之巷道，往西連接東西向約六米道路，往東則連
    接南北向約五米道路，系爭土地之西南側亦有一條約二米巷
    道連接東北、西南向之八米道路；南邊僅有近西南側部分臨
    接上開八米道路對外交通，其餘南邊部分則未面臨道路。系
    爭土地上目前已分別由各共有人建有如原判決所附現況圖即
    雲林縣北港地政事務所91年4月3日複丈成果圖所示共17筆建
    物，即代號1部分為上訴人天○○所有之一層磚造瓦頂平房
    ；代號2、3部分，為上訴人午○○所有之新建三層ＲＣ樓房
    、鐵皮屋二間；代號4、5部分為上訴人卯○所有之三層ＲＣ
    樓房、一層磚造瓦頂平房；如代號7部分為上訴人亥○○、
    陳明欽（由地○○、戌○○、未○○承受訴訟）共有之二層
    磚造樓房、一層磚造錏板頂平房二間；代號14、15部分為上
    訴人辛○○、丁○○所有之二層水泥樓房；代號13部分為上
    訴人庚○○所有之一層磚造水泥平房；代號12部分亦為上訴
    人庚○○所有之一層磚造瓦頂平房；代號11部分為上訴人癸
    ○○、子○○、丑○○共有之磚造水泥一層樓房二間、木造
    倉庫一間；代號10部分為上訴人申○○、巳○○、辰○○共
    有之磚造一層樓房；代號8、9部分為被上訴人所有之一層磚
    造瓦頂平房二間，上開建物均係坐北朝南建築，南方位置並
    未設置通路，其餘部分則為空地，或為上訴人己○○所有之
    竹林或為上訴人壬○所有之果樹，上開建物除上訴人午○○
    、卯○所有之三層ＲＣ樓房，及上訴人辛○○、丁○○所有
    之二層水泥樓房，和上訴人亥○○、陳明欽共有之磚造二層
    樓房經濟價值較高外，其餘經濟價值均不高等事實，業經原
    審及本院分別會同雲林縣北港地政事務所勘驗現場明確，並
    製有勘驗筆錄，及上開複丈成果圖在卷可憑。
四、查上訴人卯○、午○○請求按戊方案為分割，其餘曾到場之
    上訴人亦多支持戊方案，被上訴人則請求按原判決所採之乙
    方案為分割，並稱如本院認原判決所採之乙案並非妥適分割
    方案，則被上訴人請求按戊案之修正案之己案為分割等語。
    經查：
（一）本件上訴人辰○○、巳○○、申○○、亥○○、陳明欽、
      卯○、午○○、天○○、戊○○、庚○○、丁○○、辛○
      ○、己○○或於原審或於本院主張系爭土地乃自坐落雲林
      縣北港鎮○○段府番小段118之1號土地（按該地嗣後逕為
      分割成四筆土地，即系爭土地，與坐落雲林縣北港鎮○○
      段第721、725、728號土地）逕為分割而出，其等共有人
      業已達成分管協議，被上訴人及上訴人丙○○、酉○○取
      得上開721號土地使用收益權利，提出共有人分管略圖，
      抗辯要分割土地應全部土地一併分割等語。被上訴人已否
      認有分管情事，且被上訴人於系爭土地確仍占用一部分土
      地並建屋如前所述，則上開上訴人之主張是否可採，即非
      無疑。況查，坐落雲林縣北港鎮○○段721、725、728號
      土地之地目均為田、使用分區為特定農業區、使用地類別
      為農牧用地，該三筆土地共有人與系爭土地共有人並非相
      同，則上開三筆農地自不能與系爭土地合併分割，合先敘
      明。
（二）被上訴人主張以原判決所採乙案為分割方案。但查，系爭
      土地之形狀略成一近似長方形形狀，東西長90餘公尺至10
      0餘公尺、南北寬60餘公尺至70餘公尺、面積7,122平方公
      尺，目前於該地中間僅有一條稍偏北處之巷道，系爭土地
      上目前已分別由各共有人建有如原判決所附即雲林縣北港
      地政事務所91年4月3日複丈成果圖所示共17筆建物，該等
      建物均係坐北朝南建築，南方位置並未設置通路，如採乙
      案分割則分得南方位置者，其出入不便，且原分配編號甲
      之亥○○（原分配與陳明欽共有，陳明欽部分已由地○○
      、戌○○、未○○承受訴訟）向本院陳明請求分割成單獨
      取得，不要再與陳明欽之繼承人保持共有；分配共有編號
      丁、丁1之壬○、分配共有編號庚之戊○○、分配共有編
      號癸之辛○○、丁○○亦均向本院陳明請求分割成單獨取
      得。又依原判決所附現況圖所示，代號３面積275.12平方
      公尺鐵皮屋係上訴人午○○所有，原審判決竟將該部分土
      地列入編號己－１分配予被上訴人寅○及上訴人酉○○、
      丙○○；現況圖代號６面積183.04平方公尺一層磚瓦頂平
      房係上訴人卯○所有，原審判決竟將該部分土地列入編號
      己分配予被上訴人寅○及上訴人酉○○、丙○○；現況圖
      代號７面積422.09平方公尺二層磚造樓房、一層磚造錏板
      頂平房二間係屬上訴人亥○○、陳明欽所共有，原審判決
      竟將該房屋左側大部分列入編號己而分配予被上訴人寅○
      及上訴人酉○○、丙○○，均有未當。故乙方案顯非妥適
      之分割方案，乃不足採。
（三）查上訴人卯○、午○○請求按戊方案為分割，其餘上訴人
      亦多支持戊方案。經查此方案經上訴人卯○、午○○提出
      後，曾因上開上訴人亥○○、壬○、戊○○、辛○○、丁
      ○○請求將原判決判准分割但其等分別仍與其他共有人共
      同取得部分，向本院陳明請求分割成單獨取得，而修正分
      割方案，上訴人辛○○主張其房屋旁之空地應為通路請分
      割出來，又系爭土地中間之通路與西邊之通路原方案之銜
      接有些許出入，乃再予修正，並在南方位置再設編號癸之
      通路，且儘可能按各共有人原占有使用位置為分配，均無
      乙方案之不當處，被上訴人雖抗辯稱戊案編號己部分配予
      被上訴人，但不能建屋云云。惟查戊方案編號己部分，其
      東西向長約90餘公尺，南北寬約7.5公尺至10公尺，面積
      為815.36公尺，其向北或向東、西方均足以供建築房屋，
      被上訴人稱不能建屋云云，自不足採。又被上訴人另主張
      如本院認原判決所採之乙案並非妥適分割方案，則被上訴
      人請求將戊案編號己土地分歸被上訴人寅○單獨取得、編
      號己1土地分歸上訴人酉○○、丙○○二人共同取得部分
      ，修正為己方案，即上開二位置分歸被上訴人及上訴人酉
      ○○、丙○○三人共同取得云云。然查：戊方案與乙方案
      均係將被上訴人寅○分得位置與上訴人酉○○、丙○○二
      人共同取得位置獨立分開，而上訴人酉○○、丙○○二人
      於92年6月16日具狀向本院陳明認同原判決方案（見本院
      (一)卷第71頁），此外並未向本院陳明同意與被上訴人共同
      分得上開編號己、編號己1部分之土地分歸其三人共同取
      得，則被上訴人僅以其個人之請求按己方案將上開編號己
      、編號己1部分之土地分歸其三人共同取得，於法無據，
      不足採取。
      從而兩造共有坐落雲林縣北港鎮○○段726地號、地目建
      、面積7,122平方公尺系爭土地之分割方法以如雲林縣北
      港地政事務所93年10月6日複丈成果圖即戊方案所示為最
      妥適，即：編號甲1面積297.42平方公尺土地，分歸上
      訴人亥○○單獨取得。編號甲2面積99.48平方公尺土地
      ，分歸上訴人地○○單獨取得。編號甲3面積100.12平
      方公尺土地，分歸上訴人戌○○單獨取得。編號甲4面
      積100.73平方公尺土地，分歸上訴人未○○單獨取得。
      編號乙面積636.67平方公尺土地，分歸上訴人卯○單獨取
      得。編號丙面積805.52平方公尺土地，分歸上訴人午○
      ○單獨取得。編號丁面積710.53平方公尺土地，分歸上
      訴人天○○單獨取得。編號丁1面積292.15平方公尺土
      地，分歸上訴人壬○單獨取得。編號丁2面積385.64平
      方公尺土地，分歸上訴人癸○○、丑○○、子○○三人共
      同取得，並按原應有部分比例保持共有。編號己面積81
      5.36平方公尺土地，分歸被上訴人寅○單獨取得。編號
      己1面積520.72平方公尺土地，分歸上訴人酉○○、丙○
      ○二人共同取得，並按原應有部分比例保持共有。編號
      辛面積546.12平方公尺土地，分歸上訴人辰○○、巳○○
      、申○○三人共同取得，並按原應有部分比例保持共有。
      編號庚1面積74.75平方公尺土地，分歸上訴人己○○單
      獨取得。編號庚2面積151.96平方公尺分土地，分歸上
      訴人戊○○單獨取得。編號庚3面積38.61平方公尺土地
      ，分歸上訴人庚○○單獨取得。編號壬1面積128.71平
      方公尺土地，分歸上訴人丁○○單獨取得。編號壬2面
      積148.12平方公尺土地，分歸上訴人辛○○單獨取得。
      編號壬3面積70.96平方公尺土地、編號癸面積581.22平方
      公尺土地、編號癸1面積617.21平方公尺土地，均為私設
      道路，由兩造按原應有部分之比例保持共有。
（四）再按以原物為分配時，如共有人中，有不能按其應有部分
      受分配者，得以金錢補償之，民法第824條第3項定有明文
      。且查依附圖戊案為分割後，各共有人分得土地因臨路遠
      近之不同，所得價值當亦有差異，屬於有不能按其應有部
      分受分配者，自應以金錢命為補償。本件經送請正峰不動
      產鑑定有限公司為鑑定，而正峰公司係參酌市場收益、成
      本、都市計劃等資料中選擇類似案例，就其差異條件逐項
      比較，並參考影響土地價值因素，最後計算各共有人分割
      後應互補價額（參見該鑑定報告書），是上開鑑定結果應
      屬客觀公正，自可採為本件應提出補償及接受補償之依據
      。核依該鑑定報告之結果，上訴人亥○○、卯○、午○○
      、天○○、被上訴人寅○、上訴人戊○○、丁○○、辛○
      ○分得位置之價值較其按原應有部分比例之土地價值為高
      ，應按如附表戊方案分配表所示，上訴人亥○○應提出37
      545元、上訴人卯○應提出86,390元、上訴人午○○應提
      出603,244元、上訴人天○○應提出520,426元、被上訴人
      寅○應提出1,471,962元、上訴人戊○○應提出37,424元
      、上訴人丁○○應提出145,789元、上訴人辛○○應提出
      193,600元，各按如附表戊方案分配表所示分別補償分得
      位置價值較其按原應有部分比例之土地價值為低之上訴人
      地○○、戌○○、未○○、壬○、癸○○、丑○○、子○
      ○、酉○○、丙○○、辰○○、巳○○、申○○、己○○
      、庚○○等人。
五、按因共有物分割事件，由敗訴之當事人負擔訴訟費用顯失公
    平者，法院得酌量情形，命勝訴之當事人負擔其一部，民事
    訴訟法第80條之1定有明文。查本件共有物分割，共有人達
    廿二人，每人應有部分比例均不大，本院認本件訴訟費用應
    由兩造按其原應有部分之比例負擔始為公平。末查兩造其餘
    之主張或舉證，經核均與本件判斷之結果不生影響，爰不逐
    一論述，附此敘明。
肆、據上論結，本件上訴為有理由，依民事訴訟法第463條、第
    385條第1項前段、第450條、第80條之1，判決如主文。
中　　華　　民　　國　　94　　年　　6　 　月　　14    日
                    民事第三庭  審判長法　官　林輝雄
                                      法　官　徐宏志
                                      法　官　王明宏
上為正本係照原本作成。
不得上訴（因上訴利益未逾新台幣一百五十萬元）。
中　　華　　民　　國　　94　　年　　6　　 月　　16    日
                                      書記官　侯瑞富
                                                  Ｊ
  就戊方案各應提出補償之人及各得受補償之人之分配表：
    ┌───────┬─────────────────────────────────────────────────┐
    │              │ 各得受補償之人                                                                                   │
    │              ├────┬────┬────┬────┬────┬────┬────┬────┬────┬────┤
    │              │甲２    │甲３    │甲４    │丁１    │丁２    │己１    │辛      │庚１    │庚３    │合計    │
    │              │地○○  │戌○○  │未○○  │壬  ○  │癸○○  │酉○○  │辰○○  │己○○  │庚○○  │        │
    │              │        │        │        │        │丑○○  │丙○○  │巳○○  │        │        │        │
    │              │        │        │        │        │子○○  │        │申○○  │        │        │        │
    ├──┬────┼────┼────┼────┼────┼────┼────┼────┼────┼────┼────┤
    │    │甲１    │370     │350     │332     │2295    │6530    │25379   │1952    │231     │106     │37545   │
    │    │亥○○  │        │        │        │        │        │        │        │        │        │        │
    │    ├────┼────┼────┼────┼────┼────┼────┼────┼────┼────┼────┤
    │    │乙      │850     │806     │764     │5281    │15025   │58396   │4492    │532     │244     │86390   │
    │    │卯 ○   │        │        │        │        │        │        │        │        │        │        │
    │    ├────┼────┼────┼────┼────┼────┼────┼────┼────┼────┼────┤
    │    │丙      │5935    │5628    │5335    │36879   │104917  │407768  │31366   │3715    │1701    │603244  │
    │    │午○○  │        │        │        │        │        │        │        │        │        │        │
    │各  ├────┼────┼────┼────┼────┼────┼────┼────┼────┼────┼────┤
    │應  │丁      │5120    │4855    │4603    │31816   │90513   │351787  │27060   │3205    │1467    │520426  │
    │提  │天○○  │        │        │        │        │        │        │        │        │        │        │
    │出  ├────┼────┼────┼────┼────┼────┼────┼────┼────┼────┼────┤
    │補  │己      │14482   │13733   │13018   │89987   │256005  │994986  │76537   │9065    │4149    │0000000 │
    │償  │寅  ○  │        │        │        │        │        │        │        │        │        │        │
    │之  ├────┼────┼────┼────┼────┼────┼────┼────┼────┼────┼────┤
    │人  │庚２    │368     │349     │331     │2288    │6509    │25297   │1946    │230     │106     │37424   │
    │    │戊○○  │        │        │        │        │        │        │        │        │        │        │
    │    ├────┼────┼────┼────┼────┼────┼────┼────┼────┼────┼────┤
    │    │壬１    │1434    │1360    │1290    │8913    │25356   │98547   │7581    │898     │410     │145789  │
    │    │丁○○  │        │        │        │        │        │        │        │        │        │        │
    │    ├────┼────┼────┼────┼────┼────┼────┼────┼────┼────┼────┤
    │    │壬２    │1905    │1806    │1712    │11836   │33671   │130866  │10066   │1192    │546     │193600  │
    │    │辛○○  │        │        │        │        │        │        │        │        │        │        │
    │    ├────┼────┼────┼────┼────┼────┼────┼────┼────┼────┼────┤
    │    │合計    │30464   │28887   │27385   │189295  │538526  │0000000 │161000  │19068   │8729    │0000000 │
    └──┴────┴────┴────┴────┴────┴────┴────┴────┴────┴────┴────┘
註：戊案分配位置：編號「丁２」部分係分配由「癸○○、丑○
    ○、子○○」共同取得、「己１」部分係分配由「酉○○、
    丙○○」共同取得、「辛」部分係分配由「辰○○、巳○○
    、申○○」共同取得，其各人得受補償金額應按其原應有部
    分比例受補償。
